臺灣橋頭地方法院民事裁定
111年度聲字第124號
聲  請  人  楊進金  

訴訟代理人  蘇琬婷律師
相  對  人  漢神不動產仲介經紀業有限公司

法定代理人  張世昌  
上列當事人間聲請停止執行事件，本院裁定如下：
    主  文
聲請人以新臺幣壹拾萬伍仟元現金或等值之銀行支票、郵政匯票
為相對人供擔保後，本院一一一年度司執字第六二一０五號清償
債務強制執行事件所為之強制執行程序，於本院一一一年度審訴
字第九四七號債務人異議之訴事件（含其後改分之訴訟事件）判
決確定、和解、撤回起訴或因其他事由終結前，應暫予停止。
    理  由
一、聲請意旨略以：聲請人楊進金並未積欠相對人漢神不動產仲
    介經紀業有限公司新臺幣（下同）625,000元債務（含仲介
    費250,000元、違約金375,000元，下稱系爭債務），然於相
    對人以聲請人積欠系爭債務而聲請核發支付命令時，因聲請
    人並未住居於戶籍地，且不諳法律，故未於法定期間內對於
    本院111年度司促字第9756號支付命令（下稱系爭支付命令
    ）聲明異議，致遭相對人持系爭支付命令聲請強制執行，經
    本院以111年度司執字第62105號強制執行事件（下稱系爭強
    制執行事件）受理。而本件執行名義為僅有執行力之支付命
    令，所檢附之證據僅有專任委託銷售契約書、附停止條件定
    金（斡旋金）委託書，又兩造於往來之存證信函中對於系爭
    債務迭有爭執，故如許系爭強制執行事件拍賣聲請人所有之
    門牌號碼高雄市○○區○○路00巷00弄0號房地，實有失衡平。
    再者，聲請人主張系爭支付命令上所載債權不存在，已提起
    債務人異議之訴，請求㈠撤銷系爭強制執行事件之執行程序
    。㈡撤銷系爭支付命令。㈢確認兩造間之625,000元債權不存
    在，現由本院以111年度審訴字第947號民事事件（下稱系爭
    本案事件）受理在案。基此，聲請人已主張系爭支付命令上
    所載債權不存在而提起確認之訴，爰依民事訴訟法第521條
    第3項規定，聲請准予供擔保，裁定系爭強制執行事件於系
    爭本案事件終結前停止執行等語。
二、按債務人對於支付命令未於法定期間合法提出異議者，支付
    命令得為執行名義。前項情形，為裁定之法院應付與裁定確
    定證明書。債務人主張支付命令上所載債權不存在而提起確
    認之訴者，法院依債務人聲請，得許其提供相當並確實之擔
    保，停止強制執行，民事訴訟法第521條定有明文。
三、經查，本件聲請人以其已向本院主張系爭支付命令上所載債
    權不存在而提起確認之訴為由，聲請裁定停止系爭強制執行
    事件之強制執行程序，經本院調取該執行事件卷宗、系爭本
    案事件卷宗核閱屬實，且形式上難認聲請人所提系爭本案事
    件訴訟有何不合法、顯無理由之情形，應認聲請人之聲請核
    與民事訴訟法第521條第3項規定相符，應予准許。關於酌定
    擔保金額部分，審酌系爭本案事件應適用民事通常訴訟程序
    審理，惟訴訟標的金額未逾1,500,000元，為不得上訴第三
    審之事件，依其爭執之難易程度，並參考各級法院辦案期限
    實施要點第2條規定，民事第一審、第二審辦案期限分別為1
    年4月、2年，共計3年4月，以系爭本案事件可能經過之訴訟
    期間3年4月計算，預估相對人因停止系爭強制執行事件之強
    制執行程序可能受損害額約為104,167元（計算式：625,000
    元×5%×40/12＝104,167元，小數點以下四捨五入），爰酌定
    本件擔保金額為105,000元。
四、據上論結，本件聲請為有理由，依民事訴訟法第521條第3項
    ，裁定如主文。
中　　華　　民　　國　　111 　年　　12　　月　　7 　　日
                  民事第一庭  法  官  饒佩妮
以上正本係照原本作成。
如不服本裁定，應於裁定送達後10日內向本院提出抗告狀表明抗
告理由（須按他造人數附繕本），並繳納抗告費新臺幣壹仟元。
中　　華　　民　　國　　111 　年　　12　　月　　7 　　日
                              書記官　史萱萱